# 增值税实际税负超3%的部分

提问人：火小禅 时间：2010-06-17 12:19:54
增值税一般纳税人销售其自行开发生产的软件产品，按17%的法定税率征收增值税后，对其增值税实际税负超过3%的部分实行即征即退政策。企业收到上述退税，计入营业外收入科目，具体明细确定成什么项目好呢？政府补助、税费返还？还是其他项目呢？

回答人：chenyiwei
回复 楼主 火小禅 的帖子一般明细科目可根据管理需要自行设置。从会计准则角度说，即征即退的税款属于政府补助准则的规范范围。